---
title: "YPDS"
author: "Rodrigo"
date: "November 4, 2016"
output: html_document
output_dir: "."
---

```{r setup, include=FALSE}
knitr::opts_chunk$set(echo = TRUE)
```

## Lendo os dados
```{r message=F}
setwd('/home/rodrigo/Dropbox/UNICAMP/MC886/trabalho/ProjetoY')
full_data = read.csv("YPDS.csv", header=T)

x_data = full_data[,-1]
y_data = factor(full_data[,1])
```


## Dimensoes e características dos dados
```{r message=F}
dim(full_data)
```

Balanceamento das classes.
```{r message=F}
summary(y_data)
```
Podemos perceber que os dados estão levemente balanceados, distoando apenas na classe 1(29%) e 2(8%).

Verificando os dados faltantes.
```{r}
sum(is.na(x_data))/(dim(x_data)[1]*dim(x_data)[2])
```
Os dados faltantes representam quase 15% dos nossos dados.

## O problema dos dados faltantes
Podemos ver a porcentagem de dados faltantes nas features(colunas) e nas observacoes(linhas).
```{r include=F}
pMiss <- function(x){sum(is.na(x))/length(x)*100}
```

Podemos ver a porcentagem de dados faltantes em cada feature.
```{r message=F}
apply(x_data,2,pMiss)
```
Como podemos ver, 34 colunas com mais de 5% de NA. 22 colunas com mais de 10%. 14 colunas com mais de 15% de NA.

Podemos ver a porcentagem de dados faltantes em cada obeservacao.
```{r message=F}
apply(x_data,1,pMiss)
```
```{r include=F}
row_5 = row_NA_percent = length(which(apply(x_data,1,pMiss) > 5))/dim(x_data)[1]
row_10 = row_NA_percent = length(which(apply(x_data,1,pMiss) > 10))/dim(x_data)[1]
row_15 = row_NA_percent = length(which(apply(x_data,1,pMiss) > 15))/dim(x_data)[1]
```
Temos então `r row_5` de linhas com mais de 5% de NA.
Temos então `r row_10` de linhas com mais de 10% de NA.
Temos então `r row_15` de linhas com mais de 15% de NA.

Aqui temos um plot simples com o histograma das colunas com maior número de dados faltantes. Também temos uma ordenacão das mesmas para facilitar a compreensão delas.
```{r warning=F, message = F}
library(VIM)
aggr_plot <- aggr(x_data, col=c('navyblue','red'), numbers=TRUE, sortVars=TRUE, labels=names(x_data), cex.axis=.7, gap=3, ylab=c("Histogram of missing data","Pattern"))
```

